臺灣彰化地方法院刑事判決　　　　　　　　　　　　九十一年度交訴字第一四五號
　　公　訴　人　臺灣彰化地方法院檢察署檢察官
　　被　　　告　丙○○
　　　　　　　　乙○○
右列被告等因過失致死案件，經檢察官聲請提起公訴（九十一年度偵字第四九九五號
），本院判決如左：
        主  文
丙○○因過失致人於死，處有期徒刑捌月，緩刑參年。
乙○○因過失致人於死，處有期徒刑捌月，緩刑參年。
        事  實
一、丙○○於民國九十一年六月十二日十四時二十分許，駕駛車牌號碼Ｍ九－六一一
    五號自小客車搭載朱美慈、朱洪月霞等人，沿彰化縣芬園鄉○○村○○街四八四
    巷由西往東方向行駛，行經該巷與嘉東街口之無號誌交岔路口時，本應注意汽車
    行經無號誌之交岔路口時，左方車應停讓右方車先行，竟疏未注意右方有無來車
    ，即貿然通過上開路口，適有乙○○駕駛車牌號碼ＭＯ－五九一九號自小客車，
    沿彰化縣芬園鄉○○村○○街由南往北方向行駛，亦未注意汽車行經無號誌之交
    岔路口時，應減速慢行，並作隨時停車之準備，仍以時速六十餘公里之速度快速
    通過該路口，而依當時情形，天氣晴朗，日間自然光線充足，道路路面乾燥、無
    缺陷、無障礙物、視距良好，並無不能注意之情形，於乙○○見到丙○○之上開
    車輛駛來時，一時閃煞不及，遂以其前揭自小客車之前側車頭撞擊丙○○駕駛小
    客車之右後側車身，而坐在丙○○駕駛之小客車車內右後座之朱洪月霞受此撞擊
    後，受有右肱骨骨折、右橈骨開放性骨折及頭椎挫傷等傷害，朱美慈受有皮膚挫
    傷等傷害（此部分未據告訴），朱洪月霞經送醫急救後，延至翌日即同年月十三
    日十八時二十九分許，仍因頭部外傷導致顱內出血不治死亡。
二、案經丙○○、乙○○於偵辦犯罪之員警尚不知犯罪事實及犯罪人前自首，並由彰
    化縣彰化分局報請臺灣彰化地方法院檢察署檢察官偵查起訴。
        理  由
一、右開犯罪事實，業據被告丙○○、乙○○分別於警訊及偵審中坦承不諱，核與被
    害人之夫甲○○、之子朱大鏞指述情節相符，並有現場圖、道路交通事故調查報
    告表乙紙、現場及車損照片十四幀等在卷可資佐證。且被害人朱洪月霞係因本件
    車禍致右肱骨骨折、右橈骨開放性骨折及頭椎挫傷等傷害，導致顱內出血而死亡
    ，業經臺灣彰化地方法院檢察署檢察官督同檢驗員相驗明確，有相驗屍體證明書
    、驗斷書及勘驗筆錄等在卷可憑。
二、按行車速度，依標誌或標線之規定，在市區道路，時速不得超過五十公里，在郊
    外道路時速不得超過六十公里。但在未劃設車道線或行車分向線之道路，市區時
    速不得超過三十公里，郊外時速不得超過四十公里；行經無號誌之交岔路口時，
    應減速慢行，作隨時停車之準備；汽車行駛至無號誌而無交通警察指揮之交岔路
    口，支線道車應暫停讓幹線道車先行。未劃分幹、支線或同為幹線道或支線道者
    ，如同為直行車，左方車應暫停讓右方車先行，道路交通安全規則第九十三條第
    一項第一款、第三款、第一百零二條第一項第二款分別定有明文。被告等均考領
    有駕照，對上開規則應知之甚詳，且有遵守之義務。又查肇事當時天氣晴朗，日
    間自然光線充足，道路路面乾燥、無缺陷、無障礙物、視距良好，有道路交通事
    故調查報告表附卷可憑，依當時情形被告並無不能注意之情形，被告乙○○竟疏
    未減速慢行，並作隨時停車之準備，仍貿然以時速六十餘公里之高速通過交岔路
    口，致撞及由左側過來之未停讓右方車先行之被告丙○○，致被告丙○○車內之
    朱洪月霞傷重不治死亡，其等均有過失甚明。況本件經送台灣省彰化縣區車輛行
    車事故鑑定委員會鑑定結果，亦認被告丙○○駕駛自小客車行經無號誌之交岔路
    口，左方車未停讓右方車先行，為肇事原因；被告乙○○駕駛自小客車行經無號
    誌之交岔路口，未減速慢行作隨時停車之準備，抑且超速行駛，同為肇事原因，
    有該會九十一年九月二日彰鑑字第九一０五六四號函送之鑑定意見書在卷可按。
    被害人因本件車禍死亡，與被告等之過失行為間復有相當因果關係，本件事證業
    臻明確，被告等犯行堪以認定。
三、核被告丙○○、乙○○所為，均係犯刑法第二百七十六條第一項之過失致人於死
    罪。被告等於偵查犯罪之員警知悉犯罪事實及犯罪行為人前自首，業據證人即處
    理警員蔡卯生到庭證稱：伊是到現場繪製現場圖，伊到之前並不知何人肇事，到
    時被告等有表明其等為肇事者等語明確；證人陳長煜到庭證稱：本件是值班通知
    ，伊到場時被告二人均在場，並有表明其等係肇事者，在伊到場前並不知是何人
    肇事等語屬實。其等自首而受裁判，應依刑法第六十二條前段之規定減輕其刑。
    爰審酌被告等過失程度之輕重，及被告肇事後即通知救護車將被害人送醫，態度
    良好，且肇事後被告乙○○對被害人家屬已為民事賠償（如卷附調解書），被告
    丙○○係被害人朱洪月霞之媳婦，內心哀慟逾恆等一切情狀，分別量處如主文所
    示之刑，以示懲處。又被告等前未曾受有期徒刑以上刑之宣告，有臺灣高等法院
    被告全國前案記錄表及台灣彰化地方法院檢察署刑案查註紀錄表在卷可稽，其等
    經此教訓，當知謹慎而無再犯之虞，本院認本判決所宣告之刑，以暫不執行為適
    當，均併予宣告緩刑三年，以勵自新。
據上論斷，應依刑事訴訟法第二百九十九條第一項前段，刑法第二百七十六條第一項
、第六十二條前段、第七十四條第一款，罰金罰鍰提高標準條例第一條前段，判決如
主文。
本件經檢察官陳信宏到庭執行職務。
中　　　華　　　民　　　國　　　九十一　　　年　　　十一　　月　　十九　日
                                臺灣彰化地方法院交通法庭
                                      法　　　官
右正本證明與原本無異。
如不服本判決，應於判決送達後十日內，向本院提出上訴狀（須附繕本）。
                                      法院書記官
中　　　華　　　民　　　國　　　八十　　　　年　　　　　　月　　　　　　日
